【裁判字號】    92,易,887
【裁判日期】    920910
【裁判案由】    傷害等
【裁判全文】
臺灣彰化地方法院刑事判決                          九十二年度易字第八八七號
    公  訴  人  臺灣彰化地方法院檢察署檢察官
    被      告  丙○○○
右列被告因強制等案件，經檢察官提起公訴（九十二年度偵字第四九五三號），本院
判決如左：
    主  文
丙○○○以強暴妨害人行使權利，處拘役貳拾日，如易科罰金，以參佰元折算壹日；
緩刑貳年。
被訴傷害、公然侮辱部分不受理。
    事  實
一、丙○○○於民國九十二年五月一日下午四時三十分許，在彰化縣彰化市○○里○
    ○街三○九號福德廟廣場，因廟務問題與乙○○引起爭執，竟在乙○○牽機車要
    離開之際，丙○○○又自其後方勒住脖子阻止其離去，而以強暴妨害乙○○行使
    權利。
二、案經乙○○訴由彰化縣警察局彰化分局報告臺灣彰化地方法院檢察署檢察官偵查
    起訴。
    理  由
一、右揭事實，業據被告丙○○○於本院審理中坦承不諱。並據告訴人乙○○於警訊
    、偵查中指訴明確，核與證人黃泗兵、甲○、丁○○於警訊中證述之情節互核相
    符，其犯行應堪認定。
二、核被告所為，係犯刑法第三百零四條第一項之強制罪。爰審酌被告犯罪之動機、
    目的、手段、所生之危害及犯罪後坦承犯行並與告訴人達成和解之態度等一切情
    狀，量處如主文所示之刑，並諭知易科罰金之折算標準。又被告前未曾受有期徒
    刑以上刑之宣告，有臺灣彰化地方法院檢察署刑案資料查註紀錄表足稽，事後並
    經調解程序達成和解成立，有彰化縣彰化市調解委員會調解書一紙附卷足憑，其
    經此教訓，當知警惕而無再犯之虞，本院認本件所宣告之刑，以暫不執行為宜，
    爰依法宣告緩刑二年，以啟自新。
三、公訴意旨另以：被告丙○○○在上揭時、地，因廟務問題與告訴人乙○○引起爭
    執後，竟在該多數不特定人得以共見共聞之場合，辱罵告訴人乙○○「幹妳娘」
    等三字經，而公然侮辱告訴人乙○○，並基於傷害人身體之犯意，拳擊告訴人乙
    ○○後腦，致告訴人乙○○向前倒臥在地，告訴人乙○○因不願繼續衝突，遂起
    身騎乘機車欲離去，丙○○○復以腳踹機車車身，使告訴人乙○○人車倒地，受
    有右前臂四乘以零點二公分擦裂傷、後頸部四乘以三公分紅腫等傷害，因認被告
    丙○○○涉有刑法第三百零九條第一項之公然侮辱罪嫌及同法第二百七十七條第
    一項之傷害罪嫌。
四、按告訴乃論之罪，告訴人於第一審辯論終結前得撤回其告訴，又告訴經撤回者，
    法院應諭知不受理之判決，刑事訴訟法第二百三十八條第一項、第三百零三條第
    三款定有明文；經查刑法第三百零九條第一項之公然侮辱罪及同法第二百七十七
    條第一項之傷害罪，依同法第三百十四條、第二百八十七條前段之規定，均須告
    訴乃論，茲據告訴人乙○○於本院審理中以書狀撤回告訴，有聲請撤回告訴狀一
    份可考，依照前開法條之規定，此部分應諭知不受理之判決。
據上論斷，應依刑事訴訟法第二百九十九條第一項前段、第三百零三條第三款，刑法
第三百零四條第一項、第四十一條第一項前段、第七十四條第一款，罰金罰鍰提高標
準條例第一條前段、第二條，判決如主文。
本案經檢察官簡志祥到庭執行職務。
中    華    民    國    九十二    年      九      月        十        日
                                臺灣彰化地方法院刑事第二庭
                                    法      官  吳  俊  螢
右正本證明與原本無異。
如不服本判決，應於送達後十日內向本院提出上訴狀(須附繕本)。
告訴人或被害人對於判決如有不服具備理由請求檢察官上訴者，其上訴期間之計算係
以檢察官收受判決正本之日期為準。
                                    法院書記官  莊  玉  惠
中    華    民    國    九十二    年      九      月        十二      日
刑法第三百零四條
以強暴、脅迫使人行無義務之事或妨害人行使權利者，處三年以下有期徒刑、拘役或
三百元以下罰金。
前項之未遂犯罰之。


司法院資訊處製作；財團法人民間司法改革基金會備份。
